STEVEN ATTARA MARTINEZ

- ≥ sattara1985@gmail.com
- **J** 3504823551
- A Bogotá
- in linkedin.com/in/steven-attara-324383181
- > Ingeniero de Sistemas
- github.com/sattara1985

COMPETENCIAS

Java

JavaScript

C#

Oracle SQL

.Net

MYSQL

PHP

PYTHON

IDIOMAS

English-Textos

PASATIEMPOS E INTERESES

- Arduino
- Robótica

PERFIL

Ingeniero de sistemas, recién graduado con experiencia práctica de 6 meses. Poseo sólidos conocimientos en tecnologías como JAVA, HTML5, CSS3, JAVASCRIPT, C#, PYTHON, .NET CORE y CRUD BASICO, así como experiencia en el manejo de repositorios como GitHub . Soy apasionado por desarrollar habilidades y crecer profesionalmente, confío en mi capacidad para adaptarme y trabajar en equipo de manera efectiva, aceptando críticas constructivas . Me caracterizo por ser perseverante en la consecución de objetivos colectivos, siempre listo para asumir nuevos desafíos . Me encuentro interesado en lograr una estabilidad laboral, estoy emocionado de aportar mis conocimientos y mi empeño para contribuir al éxito de su equipo

FORMACIÓN

Ingeniero de Sistemas

ene 2018 - dic 2022

Corporación Tecnológica Industrial Colombiana Teinco

Tecnólogo en Desarrollo de Software

ene 2018 - jun 2021

Corporación Tecnológica Industrial Colombiana Teinco

Técnico Profesional en Programación;

ene 2018 - ene 2020

Web y Multimedia

Corporación Tecnológica Industrial Colombiana Teinco

Bachiller

ene 1997 - ene 2003

Colegio Gimnasio Los Pinos

EXPERIENCIA

Asistente de Sistemas

ene 2023 - ene 2023

ADECCO-Makro

Desarrollar Nuevas Consultas, procedimientos y funciones en SQL Oracle , Realizar monitoreo y adaptaciones en el codigo implementado en JAVASCRIPT con node.js

Jefe directo Ing, Nestor jair Rodriguez 313-3334755

Inicio: 7 Enero 2023 Fin: 20 Enero 2023

MAKRO Supermayorista S.A.S

Modificación y elaboración de consultas SQL en oracle. Manejo de Aranda nivel 2 para soporte, Realizar Querys para las consultas en los backups de la compañía. Manejo de herramienta ONE BI. Desarrolló en JAVASCRIPT con NPM y NodeJs, Ajustes en CSS para el aplicativo WEB. automatizando las notificaciones por Whatsapp-Web del estado de los diferentes interfaces.

Jefe Inmediato: Ing, Nestor Jair Rodríguez Cel: 313-3334755

Inicio: 7 Enero 2023 Fin: 20 Enero 2023

Administrador Propietario de Vehiculos Servicio Publico

sep 2008 - abr 2022

Negocio Propio

Durante mi carrera de 14 años como administrador y conductor de 5 taxis, me caractericé por mantener un historial de conducción seguro y eficiente. Como responsable de la flota de vehículos, siempre me aseguré de que estuvieran en óptimas condiciones y listos para funcionar correctamente.

Además, en mi trabajo como conductor de taxi, me destaque por trabajar bajo presión y mantener la calma en situaciones difíciles, lo cual me permitió tomar decisiones rápidas y efectivas. Aprendí mucho sobre tratar al público en general de manera profesional y efectiva, lo que me permitió interactuar con una amplia variedad de personas de manera amable y efectiva.

También destaco por mi capacidad para trabajar de manera autónoma y tomar decisiones informadas en el momento. Durante mi trabajo, tuve buen contacto con distintas empresas para la correcta movilización de su personal, lo que me permitió mantener una buena relación laboral y una excelente reputación en el mercado.

Asistente de Cartera

ago 2004 - oct 2008

Federación Nacional de comerciantes FENALCO

Verificación de estados de cartera y facturación a nivel nacional con ACCESS Y AS400. Cruces de Cuentas, revisión, conciliación de estados de cuenta de los afiliados a la federación, Elaboración e implementación de distintos procesos para la correcta distribución de las facturas a nivel nacional.

Jefe Directo: Mary Luz Mahecha 312-5886210

LOGROS

- Teinco Olimpiadas de programación 2019 Primer puesto.
- Teinco Olimpiadas de programación 2018 Primer puesto.
- Gimnasio los pinos Placa de honor al mejor estudiante en el área de informática 2003.
- Gimnasio los pinos Beca Mejor estudiante en todos los aspectos 1999.

CURSOS

Fundamentos profesionales del desarrollo de software Microsoft y LinkedIn mar 2023

Fundamentos profesionales del análisis de datos Microsoft y LinkedIn	mar 2023
WEB Y BASES DE DATOS MS SQL Corporación Tecnológica Industrial Colombiana TEINCO	2021
Variables y estructuras de control en la programación orientada a objetos JAVA Servicio Nacional de Aprendizaje SENA	2019
Estructura de Lenguaje De Programación C++ Nivel 1 Servicio Nacional de Aprendizaje SENA	2010
Flash -Animación en 2D Servicio Nacional de Aprendizaje SENA	2010
Access Avanzado Fenalco Centro De Capacitación	2010
Excel Avanzado Fenalco Centro De Capacitación	2007

VOLUNTARIADO

Sitio Web con Crud Basico dic 2021 - ene 2022 Realicé sitio web con html5, CSS3, JavaScript, PHP con Crud Básico además utilice Bootstrap y en base de datos SQL SERVER para proyecto educativo de MAMA LALA.